【裁判字號】    97,易,1791
【裁判日期】    971017
【裁判案由】    加重竊盜
【裁判全文】
臺灣臺中地方法院刑事判決              97年度易字第1791號
公  訴  人  臺灣臺中地方法院檢察署檢察署
被      告  甲○○
上列被告因加重竊盜案件，經檢察官提起公訴（97年度偵字第
6232號），本院判決如下：
   主    文
甲○○踰越安全設備、攜帶兇器竊盜，累犯，處有期徒刑捌月。
    犯罪事實
一、甲○○曾於民國92年間，因竊盜案件，經本院以92年度沙簡
    上字第333號判處有期徒刑1年4月，刑前強制工作3年確定，
    嗣經免除繼續執行強制工作、減刑後，甫於96年7月16日執
    行完畢。猶不知悔改，於97年3月9日上午9時25分許，至乙
    ○○○之母親丁○○○所有位於臺中縣梧棲鎮○○路○段60
    號之無人居住之空屋（下簡稱系爭空屋）時，竟意圖為自己
    不法之所有，攜帶客觀上足供兇器使用之老虎鉗1支、大鐵
    鉗1支、美工刀1支及美工刀片2盒等，以推開踰越系爭空屋
    後方離地面約90至100公分之逃生鐵門之方式進入系爭空屋
    內後，並以前述工具竊取系爭空屋內配電箱之電線3節共75
    公分。得手後欲離去之際，為歐陽順發現，嗣通知乙○○○
    一起抵達系爭空屋處，由歐陽順在前、乙○○○在後守著上
    開系爭空屋，並報警當場查獲。
二、案經臺中縣警察局清水分局報請臺灣臺中地方法院檢察署檢
    察官偵查起訴。
    理    由
一、按被告以外之人於審判外之言詞或書面陳述，除法律有規定
    者外，不得作為證據；又被告以外之人於審判外之陳述，雖
    不符合同法第一百五十九條之一至第一百五十九條之四之規
    定，但經當事人於審判程序同意作為證據，法院審酌該言詞
    陳述或書面陳述作成時之情況，認為適當者，亦得為證據；
    又當事人、代理人或辯護人於法院調查證據時，知有第一百
    五十九條第一項不得為證據之情形，而未於言詞辯論終結前
    聲明異議者，視為有前項之同意，刑事訴訟法第159條第1項
    及第159條之5分別定有明文。是證人歐陽順及乙○○○於警
    詢中之證述之證據能力，被告甲○○於本院準備程序及審判
    期日中均未予爭執，且迄至言詞辯論終結前亦未再聲明異議
    ，本院審酌證人歐陽順及乙○○○證述作成時之情況，並無
    不宜作為證據之情事，依刑事訴訟法第159條之5之規定，自
    得作為證據，合先敘明。
二、被告甲○○矢口否認有為上開加重竊盜之犯行，辯稱：伊當
    時是在湖德國小附近空手撿拾壞鐵，沒有進入系爭空屋處，
    且扣案之工具非伊所有，亦無證據證明扣案工具係伊所有，
    是被害人乙○○○誤認伊偷竊，乙○○○看到伊時，伊正在
    牽腳踏車，後來警方帶伊至系爭空屋處，伊始知電箱電線被
    竊之事，且警方鑑識組所採集之煙蒂係伊應警方要求而丟棄
    的云云；經查，被告於本院準備程序訊問及審理時先供稱：
    伊當時是在湖德國小附近撿拾壞鐵，離案發地點 (即系爭空
    屋) 很遠，不可能到案發地（見本院卷頁13、26反），嗣於
    本院審理時復供稱：伊是要搬系爭空屋旁的二片落地窗之詞
    (見本院卷頁97)，足見其前後供詞內容相左，是其辯稱未進
    入系爭空屋之詞，已屬疑義，且證人乙○○○於本院審理中
    具結證述：當天即97年3月9日早上接到伊的二哥歐陽順的電
    話，通知系爭空屋的電線可能又被剪斷，小偷可能還在屋內
    ，要伊過去幫忙，伊抵達現場時，伊在距離系爭空屋30公尺
    處，確定看到被告從系爭空屋後面的窗戶內爬出來，伊趕快
    打電話告訴歐陽順通知警方前來，當時伊向被告表示已報警
    之事，並叫被告不要動，被告一邊走過來，一邊臺語稱要伊
    原諒及以後不敢之事…伊所指的窗戶，係離地面有約90至10
    0公分磚牆上之逃生鐵門，逃生鐵門是以勾子鎖著，伊發現
    時勾子已不見，但因勾子很舊，一拉就開了，故伊無法確認
    勾子是被毀損等語（見本院卷頁56、96反），且參以於上開
    系爭空屋廁所內之角落採集到煙蒂一根，經送DNA型別鑑定
    ，結果煙蒂之DNA-STR型別與被告之DNA-STR型別相同，有內
    政部警政署刑事警察局97年5月2日刑醫字第0970060804號鑑
    驗書1份在卷可稽，而證人許耀文於本院審理時具結證稱：
    系爭空屋內有發現一根煙蒂，後來通知鑑識組採證，經比對
    後與被告有相符，…被告經逮獲後，不可能讓被告有抽菸及
    丟煙蒂的機會等情 (見本院卷頁39) ，是被告上開辯述警方
    鑑識組所採集之煙蒂係伊應警方要求而丟棄的云云，應係事
    後卸責之詞，殊無可取，應認證人乙○○○上開證述之情節
    與事實相符，而堪採信；又承上，再觀遭竊電線之斷裂處切
    口平整，有現場照片1張在卷可參（見警卷頁27），可知該
    電線顯係遭利刃剪斷無疑，且參以證人歐陽順於警詢中證稱
    ：伊今日（即97年3月9日）上午7、8時，有從後門經過，並
    沒有看到在系爭空屋後方外所發現之麵粉袋1袋之情（見警
    卷頁10），以及證人即警員張雲虎到庭證述：因為現場有發
    現麵粉袋，伊等即取回，其中有1個麵粉袋是乙○○○指稱
    被告從屋內丟出來的，該袋子取回後，發現裡面是老虎鉗、
    大鐵鉗、美工刀等，即扣案的工具，另一個麵粉袋是被告丟
    棄香煙旁邊的袋子，裡面有一把十字起子等情 (見本院卷頁
    39) ，足認被告應係持有上開工具竊取電線後，因知遭人發
    現情急之下，將持有之上開工具及所竊得電線順手丟下，而
    欲自系爭空屋逃生鐵門逃離現場等情，已臻明確；此外，尚
    有贓物認領保管單1份及現場照片14張附卷可佐，是綜上所
    述，本件事證明確，被告前揭辯詞，核屬事後卸責之詞，要
    無可信，被告上開加重竊盜之犯行，應堪認定。
三、按刑法第321條第1項第2款，所謂安全設備，係指門扇、牆
    垣以外，依社會通常觀念足認為防盜之設備而言，最高法院
    55年臺上字第547號判例可資參佐；次按刑法第321條第1項
    第3款所規定之攜帶兇器竊盜罪，係以行為人攜帶兇器竊盜
    為其加重條件，此所謂兇器，其種類並無限制，凡客觀上足
    對人之生命、身體、安全構成威脅，具有危險性之兇器均屬
    之，且祇須行竊時攜帶此種具有危險性之兇器為已足，並不
    以攜帶之初有行兇之意圖為必要，最高法院79年臺上字第52
    53號判例足資參照；查扣案之十字起子1支、老虎鉗1支、大
    鐵鉗1支、美工刀1支及美工刀片2盒，均係金屬材質，及尖
    銳、質地堅硬之物，客觀上足以對於人之生命、身體構成威
    脅，而具有危險性，顯屬兇器，故依前開說明，本件被告持
    扣案之上開工具，以推開系爭空屋後方離地面約90至100公
    分之逃生鐵門而進入系爭空屋內，剪斷及竊取配電箱內電線
    之行為，應係犯刑法第321條第1項第2款踰越安全設備、攜
    帶兇器竊盜罪。又被告於92年間，因竊盜案件，經本院以92
    年度沙簡上字第333號判處有期徒刑1年4月，刑前強制工作3
    年確定，嗣經免除繼續執行強制工作、減刑後，甫於96年7
    月16日執行完畢之事實，有臺灣高等法院被告前案紀錄表在
    卷可參，其受有期徒刑之執行完畢後，5年之內故意再犯有
    期徒刑以上之本罪，為累犯，應依法加重其刑。爰審酌被告
    素行非佳，不思以正當途徑獲取財物，圖以竊盜滿足自己之
    貪欲，任意攜帶兇器進入空屋內竊取電線，嚴重擾亂社會安
    寧，惡性非輕，暨其犯罪之動機、目的、竊盜行為之手段、
    犯罪所得尚非鉅大，及其犯後均未能坦認犯行，猶飾詞卸責
    ，態度非佳等一切情狀，量處如主文所示之刑，以示懲儆，
    另蒞庭檢察官請求量處10月以上之有期徒刑，尚屬過重，附
    此敘明。又扣案之十字起子1支、老虎鉗1支、大鐵鉗1支、
    美工刀1支及美工刀片2盒，雖係犯罪所用之物，然為被告否
    認為其所有，且無證據證明確為被告所有，爰不予宣告沒收
    ，併此敘明。
據上論斷，應依刑事訴訟法第299條第1項前段，刑法第321條第1
項第2、3款、第47條第1項，判決如主文。
本案經檢察官丙○○到庭執行職務。
中    華    民    國    97    年    10    月    17    日
                    刑事第三庭  法  官  楊曉惠
上正本證明與原本無異。
如不服本判決，應於收受送達後10日內向本院提出上訴書狀（應
敘述具體理由並附繕本）。
上訴書狀如未敘述理由，應於上訴期間屆滿後20日內補提理由書
於本院。
                                書記官  陳玲誼
中    華    民    國    97    年    10    月    17    日
附錄：
刑法第321條第1項：
犯竊盜罪而有左列情形之一者，處6月以上5年以下有期徒刑：
一、於夜間侵入住宅或有人居住之建築物、船艦，或隱匿其內而
    犯之者。
二、毀越門扇、牆垣或其他安全設備而犯之者。
三、攜帶兇器而犯之者。
四、結夥三人以上而犯之者。
五、乘火災、水災或其他災害之際而犯之者。
六、在車站、埠頭而犯之者。


司法院資訊處製作；財團法人民間司法改革基金會備份。
